Inventaris van het archief van het Ministerie van Verkeer en Waterstaat: Permanente Internationale Commissie van de Permanent International Association of Road Congresses (PIARC), 1908-1989
Nationaal Archief, Den Haag
Ministerie van Verkeer en Waterstaat: Permanente Internationale Commissie van de Permanent International Association of Road Congresses (PIARC)
VW / PIARC
1908-1989
5287
4.20 meter; 115 inventarisnummers.
Normale geschreven, getypte en gedrukte documenten, geen bijzondere handschriften. Het archief bevat foto's.
Nationaal Archief, Den Haag
Permanente Internationale Commissie van de Permanent International Association of Road Congresses (PIARC)
Het archief bevat onder meer stukken betreffende het World Road Congres, dat één maal per vier jaar wordt georganiseerd door de Permanent International Association of Road Congresses (PIARC).
Archiefvorming
Geschiedenis van de archiefvormer
Rijkswaterstaat neemt deel aan een aantal werkgroepen en studiecommissies. Eén van deze commissies is de Permanente Internationale Commissie van de Permanent International Association of Road Congresses (PIARC).
De PIARC is opgericht in 1909. Een organisatie die als internationaal forum voor onderzoekers op het gebied van wegen fungeert. Naast de nationale overheden participeren ook het bedrijfsleven en universiteiten in de organisaties.
Het hoofddoel van PIARC (ook AIPCR) is het bevorderen van de vooruitgang in aanleg, het gebruik en de instandhouding van wegen. Ook hier wordt vooral gebruik gemaakt van kennisuitwisseling en kennisoverdracht. PIARC heeft als hoofdorgaan de Permanente Internationale Commissie (PIC) waarbinnen de te behandelen onderwerpen vast gesteld worden. Binnen een kleine twintig technische comités en werkgroepen worden specifieke onderwerpen aangepakt. Naast de werkzaamheden binnen de technische comités wordt iedere vier jaar het World Road Congres georganiseerd.
De volledige historische achtergronden en ontwikkelingen van de Permanente Internationale Commissie van de Permanent International Association of Road Congresses zijn uitgebreid beschreven in de volgende publicatie:
28. Waterstaat. Rapport van een institutioneel onderzoek naar het overheidshandelen op het beleidsterrein waterstaat over de periode 1945-1994 (samenstelling: J.W.J.M. Bogaarts; ISBN 90-74442-31-5), 's-Gravenhage 1995
.
Geschiedenis van het archiefbeheer
De verwerving van het archief
Het archief is krachtens bepalingen van de Archiefwet overgebracht.
Inhoud en structuur van het archief
2.16
Ordening van het archief
Het archief is allereerst ingedeeld naar beleidsterrein. Met een beleidsterrein wordt bedoeld een afgebakend onderwerp van overheidsbemoeienis, in dit geval dus: "Waterstaat".
Per beleidsterrein is het archief onderverdeeld naar handeling. Per handeling zijn de beschrijvingen van de dossiers vermeld. Een handeling wordt verricht door een actor ter uitvoering van een taak, of op grond van een wettelijke bevoegdheid. Een actor is een overheidsinstelling die bevoegd is zelfstandig op te treden (bijvoorbeeld een minister) binnen het beleidsterrein. Op een beleidsterrein treden meerdere actoren handelend op.
Aanwijzingen voor de gebruiker
Openbaarheidsbeperkingen
Volledig openbaar.
Materiële beperkingen
Andere toegang
Het archief was aanvankelijk beschreven in de Institutionele Toegang: 5.028.5287 - Institutionele Toegang op de gegevensbestanden Dienst Weg- en Waterbouwkunde, de Technische Adviescommissie van de Waterkeringen en de Permanente Internationale Commissie met betrekking tot het beleidsterrein Waterstaat over de periode 1908-1994.
Aanvraaginstructie
Openbare archiefstukken kunnen online worden aangevraagd en gereserveerd. U kunt dit ook via de terminals in de studiezaal van het Nationaal Archief doen. Om te kunnen reserveren dient u de volgende stappen te volgen:
U maakt een profiel aan op www.gahetna.nl, en logt vervolgens in
Via de archiefinventaris (alleen de beschrijvingen met rode nummers) selecteert u het gewenste archiefstuk door op de knop 'Reserveren' te klikken
In het volgende scherm geeft u aan op welke dag u het archiefstuk wilt inzien
Indien u zich bevindt in de studiezaal en een tafelnummer heeft ontvangen kunt u dit nummer vermelden. Als u geen tafelnummer heeft kunt u tafelnummer 777 laten staan
Vervolgens bevestigt u uw reservering door deze te versturen.
Verwant materiaal
Beschikbaarheid van kopieën
Beschrijving van de series en archiefbestanddelen
- Waterstaat 1945-2001, 028
  - Het opstellen en inbrengen van Nederlandse standpunten en bijdragen in de Permanente Internationale Commissie van de Permanent International Association of Road Congresses (PIARC). 1945-, 453
    Actor: Minister van Verkeer en Waterstaat
    Bron: Ministerie van Verkeer en Waterstaat, Adviesdienst Verkeer en Vervoer, Grensoverschrijdend onderzoek, een verkenning van mogelijkheden en knelpunten in het internationaal verkeers- en vervoersonderzoek bij het Ministerie van Verkeer en Waterstaat, 1991, bijlage, pg. 20.
    Datum: 05-03-1999
    - Behandeling van een verzoek van dr. Guglielminetti, oprichter van de Franse Bond tegen stof op wegen en voormalig officier van gezondheid 2e klasse in het Indische leger, om een decoratie., 1908; 56
    - Internationale wegencongressen., 1908-1989; div. nrs
      - 1e te Parijs 1908, 1908-1909, 5
      - 2e te Brussel 1910, 1909-1910, 6; pak
      - 3e te Londen 1913, 1911-1913, 7; pak
      - 4e te München 1916, 1914-1916, 8
      - 4e te Sevilla 1923, 1920-1923, 9; pak
      - 5e te Milaan 1926, 1923-1926, 2; pak
        Krantenartikelen met vraat
      - 6e te Washington 1930, 1926-1931, 3
        Foto's
      - 7e te München 1934, 1933-1934, 4
      - 8e te 's-Gravenhage 1938. 1936-1939, div. nrs.
        - Algemene- en personeelszaken, 1936-1938, 16
        - Instellingsakte en notulen van de vergaderingen van de Commissie van Voorbereiding voor het VIIIste Internationale Wegencongres, 1937-1938, 18
        - Circulaires, 1937-1938, 17
        - Dames-comité, 1937-1938, 20
        - Tentoonstellingen, 1937-1938, 19
        - Financiële stukken, 1937-1939, 27
        - Programma en ledenlijst, 1938, 21
        - Generale rapporten, 1938, 22
        - Dagelijkse bulletins, 1938, 23
        - Toespraken, 1938, 24
        - Excursies, 1938, 25; pak
        - Persberichten, 1938, 26
      - 9e te Lissabon 1951. 1950-1953, div. nrs.
        - Correspondentie. 1950-1953, div. nrs.
          Niet nader onder te verdelen
          - 1950-1953, 30; pak
          - 1950-1953, 31; pak
      - 10e te Istanbul 1955, 1955, 32; pak
      - 11e te Rio de Janeiro 1959, 1958-1961, 33; pak
        Fotokopieën
      - 12e te New Delhi 1963. 1960-1964, div. nrs.
        - 1960-1964, 35; pak
          Foto's en fotokopieën
        - 1960-1964, 36; pak
      - 12e te Rome 1964, 1963-1964, 37; pak
      - 13e te Tokio 1967, 1964-1967, 38; pak
      - 14e te Praag 1971, 1969-1972, 39; pak
      - 15e te Mexico 1975. 1972-1975, div. nrs.
        - 1972-1975, 41; pak
        - 1972-1975, 42; pak
        - 1972-1975, 43; pak
        - 1972-1975, 44; pak
      - 16e te Wenen 1979. 1976-1979, div. nrs.
        - 1976-1979, 45; pak
        - 1977-1979, 54; pak
        - 1977-1979, 55; pak
      - 17e te Sydney 1983. 1979-1983, div. nrs.
        - 1979-1983, 50; pak
        - 1979-1983, 51; pak
        - 1979-1983, 52; pak
        - 1979-1983, 53; pak
        - 1981-1982, 107; pak
        - 1981-1982, 108
        - 1981-1983, 105; pak
      - 18e te Brussel 1987, 1986-1987, 106
      - 19e te Marrakech 1991, 1988-1989, 104
    - Association Internationale Permanente des Congrès de la Route te Parijs., 1909-1969; div. nrs.
      - Reglementen, 1909-1929, 59
      - Correspondentie. 1948-1969, div. nrs.
        - 1948-1952, 72
        - 1953-1955, 73; pak
        - 1956-1957, 74; pak
        - 1958-1959, 75; pak
        - 1960-1963, 76; pak
        - 1964-1969, 78; pak
      - Uitgave van een zestalig technisch woordenboek, 1951-1959, 85; pak
      - Financiën, 1962-1969, 83; pak
      - Statuten en vergaderingen, 1965-1969, 84
    - Nationaal Comité voor Nederland., 1920-1972; div. nrs.
      - Tentoonstelling ter gelegenheid van het Eerste Nederlandse Wegencongres, 1920, 118
      - Notulen van vergaderingen, 1934-1936, 58
      - Correspondentie met leden, 1948-1967, 80; pak
      - Rapporteurs en coördinators voor de internationale congressen, 1950-1955, 79
      - Ledenlijst, 1950-1972, 81; pak
    - Conseil Central du Tourisme International., 1921-1937; div. nrs.
      - 1921-1937, 127; pak
      - 1931, 126
    - Ingekomen en minuten van uitgegane stukken van W.G.C. Gelinck als lid voor Nederland van de PIARC., 1927-1940; div. nrs.
      - Nummers 0244 - 0386, 1927-1929, 86; pak
      - Nummers 0389 - 0578, 1930-1933, 87; pak
      - Nummers 0579 - 0691, 1933-1934, 46; pak
      - Nummers 0692 - 0773, 1934-1936, 12; pak
        Foto
      - Nummers 0774 - 0833, 1936-1937, 13; pak
      - Nummers 0834 - 0924, 1937-1938, 14; pak
      - Nummers 0925 - 1010, 1938, 15; pak
      - Nummers 1011 - 1099, 1939-1940, 47; pak
    - Excursies van de Commission International Permanente., 1932-1933; 57
    - Commission des Essais., 1937-1967; div. nrs.
      - 1937-1952, 120
      - 1953-1954, 121; pak
      - 1955, 122; pak
      - 1957-1959, 123
      - 1960-1964, 124; pak
      - 1962-1965, 129
      - 1965-1967, 132
      - 1966, 131; pak
    - Comité de la Glissance., 1950-1976; div. nrs.
      - 1950-1956, 64; pak
      - 1957, 66
      - 1958, 67; pak
      - 1960-1963, 65; pak
      - 1964-1965, 69; pak
      - 1966-1976, 70; pak
    - Comité des Pistes d'Aviation., 1953-1958; div. nrs.
      - 1953-1955, 62; pak
      - 1957-1958, 63; pak
    - Congres Voorgespannen Beton te Rome-Napels 1962., 1962-1964; 88
    - Comité de Dimensionnement des Chaussées., 1962-1967; 133; pak
    - Comité des Routes Souples., 1967-1978; 128; pak
    - Technical Committee on Concrete Roads (Technisch Comité Betonwegen)., 1969-1980; div. nrs.
      - 1969-1980, 130; pak
      - 1977-1978, 111; pak
      - 1977-1979, 113; pak
    - Committee on Tests for Road Materials., 1970-1980; 137
    - Technical Committee on Winter Maintenance., 1970-1982; div. nrs.
      - Correspondentie. 1970-1982, div. nrs.
        - 1970-1975, 101
        - 1981-1982, 102
      - Congressen en vergaderingen. 1973-1982, div. nrs.
        - Congres te Jyväskylä (Finland) 1973, 1973, 90
        - Vergadering te 's-Gravenhage (Nederland) 1974, 1973-1974, 96
        - Congres te Turijn (Italië) 1974, 1974, 95
        - Vergadering te Dresden (Deutsche Demokratische Republik) 1974, 1974, 91
        - Congres te Salzburg (Oostenrijk) 1975, 1974-1975, 92
        - Vergadering te Granada (Spanje) 1976, 1976, 98
        - Vergadering te Brugge (België) 1977, 1977, 97; pak
        - Vergaderingen te Dobbiaco (Italië), Warschau (Polen) en Parijs (Frankrijk) 1978, 1977-1978, 117; pak
        - Vergadering te Warschau (Polen) 1978, 1978, 115
        - Vergadering te Wenen (Oostenrijk) 1979, 1979, 103
        - Vergaderingen te Keulen (Bundes Republik Deutschland) en Londen (Engeland) 1980, 1980, 94; pak
        - Congres te Davos (Zwitserland) 1982, 1981-1982, 93; pak
        - Vergadering te Kuopio (Finland) 1981, 1981-1982, 99
      - Beantwoording van vragen door de Technical Committee on Winter Maintenance, 1976-1977, 138
    - Committee on Slipperiness and Evennes., 1973-1977; div. nrs.
      - 1973-1976, 135; pak
      - 1976-1977, 139
    - Technical Committee on Surface Characteristics., 1977-1980; 136; pak
    - Diverse werkgroepen., 1981-1989; 109; pak